【裁判字號】    99,聲,101
【裁判日期】    990811
【裁判案由】    聲請迴避
【裁判全文】
臺灣苗栗地方法院民事裁定               99年度聲字第101號
聲  請  人  丙○○
聲  請  人  乙○○○○○○○○.
相  對  人  臺灣黑熊股份有限公司
法定代理人  甲○
上列聲請人因與相對人間因本院99年度訴字第1 號請求給付墊款
事件，聲請法官迴避，本院裁定如下：
    主  文
聲請駁回。
    理  由
一、按民事訴訟法第33條第1 項第2 款規定法官有應自行迴避而
    不自行迴避以外之情形，足認其執行職務有偏頗之虞，據而
    聲請法官迴避者，應以法官對於訴訟標的有特別利害關係，
    或與當事人之一造有密切之交誼或嫌怨，或基於其他情形客
    觀上足疑其為不公平之審判者為其原因事實，若僅憑當事人
    之主觀臆測，或不滿法官進行訴訟遲緩，或認法官就其聲明
    之證據不為調查、鑑定或指揮訴訟欠當，則不得謂其有偏頗
    之虞（最高法院90年度台抗字第39號裁判意旨參照）。且此
    種迴避原因，依同法第34條第2 項、第284 條之規定，應自
    為聲請之日起，於3 日內提出能即時調查之證據以釋明之。
二、聲請意旨略以：審理本院99年度訴字第1 號給付墊款事件之
    吳國聖法官，其不採聲請人即被告之訴訟代理人提出民法第
    87條第2 項之抗辯，執意認定訴外人泛亞銀行將對聲請人之
    債權轉讓予原告係屬合法；且於民國99年7 月22日行言詞辯
    論期日時，已預先整理兩造爭執及不爭執事項，復不採聲請
    人訴訟代理人當庭所主張之爭執及不爭執事項，對於聲請人
    訴訟代理人之抗辯亦故意忽略，處處偏頗原告，是其執行職
    務顯有偏頗不公之情，爰依民事訴訟法第33條第1 項第2款
    之規定，聲請吳國聖法官迴避等語；並提出99年5 月27日、
    7 月22日言詞辯論筆錄、支付命令聲請狀、連帶保證書、債
    權額確定及讓與證明書、陳述意見狀等件為證。惟查，聲請
    人就其前開所陳，雖提出上述文書為證；然觀之言詞辯論筆
    錄部分，並無顯示承辦法官有偏頗或不當言論，且聲請人訴
    訟代理人所主張應增加之不爭執事項業經相對人所否認在卷
    明確，足見承辦法官未將之列為不爭執事項，本無違誤；至
    其餘文書，或為當事人一造之書狀、契約，或為權利證書，
    均不足以證明本院吳國聖法官對於本院99年度訴字第1 號給
    付墊款事件之訴訟標的有何特別利害關係，或與當事人之一
    造有何密切之交誼或嫌怨，或基於其他情形客觀上足疑其為
    不公平審判之情形。再者，法官就證據取捨、事實認定與當
    事人主觀認知有所落差，係屬法官認事用法職權之行使，依
    前開裁判意旨，不得謂為偏頗。此外，聲請人復未能提出能
    供本院即時調查之證據以釋明之，則依首開規定及裁判意旨
    所示，聲請人迴避之聲請，於法未合，不應准許。
中    華    民    國    99    年    8     月    11    日
                  審判長法  官  宋國鎮
                        法  官  楊中琪
                        法  官  黃怡玲
以上正本係照原本作成。
如不服本裁定應於送達後10日向本院提出抗告狀，並繳納抗告費
新台幣1,000元。
                        書記官 孫銘宏
中    華    民    國    99    年    8     月    11    日

司法院資訊處製作；財團法人民間司法改革基金會備份。
